臺灣新竹地方法院刑事判決
110年度金訴字第206號
公  訴  人  臺灣新竹地方檢察署檢察官
被      告  許家菘


上列上訴人因被告加重詐欺等案件，經檢察官追加起訴（110年
度偵字第6059號），本院判決如下：
    主  文
本件公訴不受理。
    理    由
一、追加起訴意旨略以：被告許家菘明知金融機構帳戶資料係供
    個人使用之重要理財及交易工具，關係個人財產及信用之表
    徵，並知悉提供金融帳戶予他人使用，常與詐欺等財產犯罪
    密切相關，可作為犯罪集團遂行詐欺犯罪之人頭戶，藉此躲
    避警方追查，並掩飾犯罪所得之來源及性質，竟與吳鴻（所
    涉詐欺等罪嫌，業經提起公訴）及其他真實姓名年籍不詳之
    詐欺集團成員，共同基於詐欺取財及洗錢之犯意聯絡，於民
    國109年3月間，使用微信帳號「saso085788」匿稱「凸」之
    帳號（下稱上開微信帳號），與吳鴻約定借用金融帳戶，並
    由吳鴻於109年3月13日，在新竹市○區○○路0段0巷00弄0○00
    號之鄭艷娣（所涉詐欺等罪嫌，業經提起公訴）居所，向鄭
    艷娣借用臺灣銀行股份有限公司（下稱臺灣銀行）帳號0000
    -0000-0000號及中國信託商業銀行帳號0000-0000-0000號等
    2筆帳戶（以下合稱上開2筆帳戶）之金融卡及金融卡密碼，
    再由吳鴻將上開2筆帳戶之帳號告知許家菘，約定並若有款
    項匯款至上開2筆帳戶，將由吳鴻代為提款。許家菘旋即與
    其所屬之詐欺集團其他成員，詐騙附表所示被害人，使被害
    人將款項匯入上開2筆帳戶，由吳鴻將款項提領後，在新北
    市三重區某處，交予許家菘，以此製造金流斷點，而隱匿上
    開詐欺特定犯罪之不法所得去向。因認被告涉犯刑法第339 
    條之4 第1 項第2 款之三人以上共犯詐欺取財罪、洗錢防制
    法第2條第2款、第14條第1 項之一般洗錢罪嫌等語。
二、檢察官就犯罪事實一部起訴者，其效力及於全部；同一案件
    繫屬於有管轄權之數法院者，由繫屬在先之法院審判之；案
    件有依刑事訴訟法第8 條之規定不得為審判者，應諭知不受
    理之判決，刑事訴訟法第267 條、第8 條本文及第303 條第
    7 款分別定有明文。
三、經查，被告所屬之詐欺集團共同加重詐欺被害人蔡宗憲、吳
    玟漪後，匯入被告所取得于德立之中國信託商業銀行（下稱
    中信銀行）帳號000000000000號帳戶、國泰世華商業銀行（
    下稱國泰世華銀行）帳號000000000000號帳戶內，再由被告
    指示于德立於109年3月24日16時29分、同日17時40分許，分
    別提領2萬8,000元及2萬9,898元等情，前經臺灣士林地方檢
    察署（下稱士林地檢署）檢察官於110年4月27日以110年度
    偵字第7904號、110年度偵字第8597號向臺灣士林地方法院
    （下稱士林地院）提起公訴，並於同年5月11日繫屬士林地
    院，由該院以110年度審金訴字第273號案件審理中；另被告
    所屬之詐欺集團共同加重詐欺被害人吳庭瑋後，匯入被告透
    過吳鴻所取得林志峰之中信銀行帳號000000000000號帳戶內
    ，再由被告指示吳鴻提領5萬元等情，亦經士林地檢署檢察
    官於110年3月22日以110年度偵緝字第130號向士林地院提起
    公訴，並於同年4月13日繫屬士林地院，由該院以110年度審
    金訴字第208號案件審理中等情，分別有士林地檢署110年度
    偵字第7904號、110年度偵字第8597號及110年度偵緝字第13
    0號起訴書、臺灣高等法院被告前案紀錄表附卷可稽。然因
    加重詐欺取財罪係侵害個人財產法益之犯罪，其罪數計算，
    應依被害人數決定，是本案檢察官追加起訴被告對被害人蔡
    宗憲、吳玟漪及吳庭瑋加重詐欺及一般洗錢罪部分，與前開
    士林地檢署110年度偵字第7904號、110年度偵字第8597號及
    110年度偵緝字第130號案件中之被害人均同一，應屬同一案
    件，檢察官顯係就已經提起公訴之案件，重行追加起訴，揆
    諸上開規定，本院既為繫屬在後之法院，爰不經言詞辯論，
    逕為諭知不受理之判決。
據上論斷，應依刑事訴訟法第303 條第7 款、第307 條，判決如
主文。
本案經檢察官洪期榮追加起訴。
中　　華　　民　　國　　110 　年　　8 　　月　　4 　　日
                  刑事第七庭  審判長法　官   陳麗芬 
　　　　　　　　　　　　　　　　    法　官   華澹寧
                                    法　官   郭哲宏
以上正本證明與原本無異。
如不服本判決應於收受本判決後20日內向本院提出上訴書狀，上
訴書狀應敘述具體理由。上訴書狀未敘述上訴理由者，應於上訴
期間屆滿後20日內補提理由書狀於本院(均須按他造當事人之人
數附繕本 )「切勿逕送上級法院」。 
中　　華　　民　　國　　110 　年　　8 　　月　　4 　　日
                                    書記官   呂苗澂

附表
編號 被害人 詐騙方式、金額 1 吳玟漪 於109年3月17日以通訊軟體LINE與被害人聯絡，佯稱：可提供操作期權之工作機會，惟需先匯入資金等語，致被害人陷於錯誤，於109年3月20日21時39分匯款新臺幣（下同）1萬元至上開臺灣銀行帳戶，旋由吳鴻自同日晚間9時51分起至同日晚間9時54分止，將款項提領近空後，交予被告。 2 蔡宗憲 於109年3月21日以社群軟體臉書與被害人聯絡，佯稱：被害人投資獲利，惟需先匯入資金，始可領取獲利等語，致被害人陷於錯誤，於109年3月23日20時16分匯款1萬2,832元至上開中信銀行帳戶，旋由吳鴻自同日晚間20時23分許，將款項提領近空後，交予被告。 3 吳庭瑋 於109年3月17日以通訊軟體LINE與被害人聯絡，佯稱：被害人投資獲利，惟需先匯入資金，始可領取獲利等語，致被害人陷於錯誤，於109年3月20日22時16分匯款5萬元至上開臺灣銀行帳戶，旋由吳鴻自同日晚間10時38分起至同日晚間10時42分止，將款項提領近空後，交予被告。